【裁判字號】    99,上更(一),192
【裁判日期】    990902
【裁判案由】    毒品危害防制條例等
【裁判全文】
臺灣高等法院刑事判決             99年度上更(一)字第192號
上  訴  人
即  被  告  甲○○○○○○○ .
選任辯護人  梁水源律師
上列上訴人即被告因違反毒品危害防制條例等案件，不服臺灣桃
園地方法院98 年度重訴字第25號，中華民國98年7月27日第一審
判決（起訴案號：臺灣桃園地方法院檢察署98年度偵字第5212號
），提起上訴，經判決後，由最高法院發回更審，本院判決如下
：
    主  文
原判決關於甲○○○○○○○ ○○○○○○ ○○○○○○部分撤銷。
甲○○○○○○○ ○○○○○○ ○○○○○○共同運輸第二級毒品，處有期徒刑柒年
陸月，並於刑之執行完畢或赦免後，驅逐出境。扣案之第二級毒
品大麻浸膏（驗餘淨重為柒仟壹佰肆拾捌點參公克），沒收銷燬
之；扣案之藍色行李箱壹只、紅色摩托羅拉牌行動電話壹支（含
00000000門號之SIM卡壹枚）、新臺幣拾玖萬陸仟元，
均沒收。
    事  實
一、甲○○○○○○○ ○○○○○○ ○○○○○○為英國籍人，乙○○（其所犯本件
    運輸第二級毒品等罪行，業經原審判決確定）、自稱「STEV
    EN」之成年男子則均為新加坡籍人，彼等與不詳年籍、國籍
    、自稱「DOM」 之成年男子，均知悉大麻浸膏係我國毒品危
    害防制條例第2 條第2項第2款所規定之第二級毒品，並為行
    政院依懲治走私條例第2 條規定公告之「管制物品項目及其
    數額」甲項第4 款所列管制進出口之物品，禁止運輸、私運
    進口。「STEVEN」與「DOM」 先共同基於運輸第二級毒品大
    麻浸膏及私運管制物品進口之犯意聯絡，推由「STEVEN」安
    排自國外私運大麻浸膏進口及運輸之人，「DOM」 則負責覓
    得在臺灣地區接應私運進口、運輸大麻浸膏及支付報酬與運
    毒之人。「DOM」知悉甲○○○○○○○ ○○○○○○ ○○○○○○ 係長期在臺
    灣居住、工作之人，遂於民國98 年2月15日至22日甲○○○○○○○
    ○○○○○○ ○○○○○○停留泰國期間某日，2人在泰國曼谷某餐廳內
    見面後，共同基於運輸大麻浸膏及私運管制物品（大麻浸膏
    ）進口之犯意聯絡，「DOM」交付美金5500元與甲○○○○○○○ ○○
    ○○○○ ○○○○○○，約定甲○○○○○○○ ○○○○○○ ○○○○○○ 返抵臺灣後，
     等候「DOM」通知領取內裝有大麻浸膏之行李箱，並將5500
    元美金交付與運送大麻浸膏進口臺灣之人。甲○○○○○○○ ○○○○○
    ○ ○○○○○○遂將上開美金兌換為新臺幣196000 元後，於98年2
    月22日搭乘中華航空公司CI836 號班機返抵臺灣，等候通知
    ，準備領取內裝有大麻浸膏之行李箱，期間並以SKYPE 電腦
    網路與「DOM」聯繫領取行李箱事宜。又「STEVEN」 得知乙
    ○○經濟壓力大，乃於98 年2月23日某時，在新加坡向乙○
    ○提議如其願意運送第二級毒品大麻浸膏至臺灣，事成之後
    ，在臺灣接貨之人將給付美金5500元，乙○○可取得其中美
    金3000元為報酬，關於將第二級毒品運輸入臺之相關交通、
    食宿費用由「STEVEN」之男子支付，乙○○因需錢孔急乃應
    允之，並將其所使用之00000000號行動電話號碼告知「STEV
    EN」供聯絡運輸毒品事宜之用。乙○○與「STEVEN」，甲○○○
    ○○○○ ○○○○○○ ○○○○○○ 與「DOM」，分別達成運輸大麻浸膏及
    私運管制物品進口之犯意聯絡後，4 人即依前開既定計劃，
    共同基於運輸第二級毒品大麻浸膏及私運管制物品進口之犯
    意聯絡，由「STEVEN」備妥新加坡至印度新德里之機票，並
    交付新加坡幣2000元供乙○○購買由印度新德里至臺灣之機
    票及來臺後之一切食、宿費用，並告知乙○○先行搭乘飛機
    至印度新德里某飯店等候，屆時會有人交付運輸至臺灣之行
    李箱，乙○○取得該行李箱後攜至臺灣，入住飯店後，再將
    投宿之飯店名稱、地址、電話、房間號碼等以簡訊之方式通
    知「STEVEN」，自會有人與之聯絡取貨及交付酬勞事宜等語
    。乙○○遂依前開指示，於98年3月2日左右，在印度新德里
    住宿之某飯店取得夾藏有第二級毒品大麻浸膏之藍色行李箱
    1只後，旋於98年3月3日凌晨0時5分搭乘泰國航空公司TG316
    號班機自印度新德里至泰國曼谷，再於同日上午7 時25分搭
    乘泰國航空公司TG634 號班機來臺，而以拖運上開藍色行李
    箱（託運行李號碼TG288514號）之方式，私運管制進口之第
    二級毒品大麻浸膏入境臺灣。嗣於同日上午11時55分乙○○
    抵臺後，臺北關稅局稽查組檢查關員經X 光檢查儀查悉乙○
    ○攜帶之前揭藍色行李箱疑似有不明物品，俟乙○○提領行
    李後，於同日中午12時30分許，欲自桃園國際機場第一航廈
    7號綠線免申報櫃臺通關之際，改引導移至9號紅線申報櫃臺
    受檢，當場在乙○○所攜帶之上開藍色行李箱上下夾層內查
    獲第二級毒品大麻浸膏（合計驗餘淨重7148.30 公克），並
    扣得其所有供其犯運輸第二級毒品罪所用之紅色摩托羅拉牌
    行動電話1支（含00000000門號SIM卡1 張）。嗣乙○○為警
    查獲後，表示願意配合警方查緝前來取貨之人，遂由警帶同
    乙○○前往其原擬投宿位於臺北市○○○路289號4樓之「六
    九賓館」，入住207號房，並於同日下午3時20分許，依約以
    其持有之上開行動電話門號以簡訊將住宿之「六九賓館」賓
    館地址、電話、房號傳送給「STEVEN」。經「STEVEN」告知
    「DOM」乙○○在臺暫住之旅館及房號後，「DOM」即以SKYP
    E網路電話撥打甲○○○○○○○ ○○○○○○ ○○○○○○ 之網路電話，將前
    情告知甲○○○○○○○ ○○○○○○ ○○○○○○，並囑其於領取行李箱後，
    將行李箱攜至臺北火車站等候，再依指示轉交指定之人。甲○
    ○○○○○○  ○○○○○○ ○○○○○○接獲「DOM」通知後，乃先以公用電
    話撥打電話至「六九賓館」轉至207 號房與乙○○確認，並
    告以將於約20分鐘內抵達「六九賓館」。甲○○○○○○○  ○○○○○○
    ○○○○○○於同日下午5時許，依約攜帶「DOM」之男子所交付已
    兌換為新臺幣196000元至「六九賓館」。甫進入207 號房，
    即當場為埋伏之警員查獲，並扣得屬「DOM」 所有，本欲給
    付乙○○作為運送毒品酬金之新臺幣196000元，而查悉上情
    。
二、案經內政部警政署航空警察局移送臺灣桃園地方法院檢察署
    檢察官偵查起訴。
    理  由
壹、證據能力部分：
一、所謂證據關聯性，係指待證事實存否之證明，該證據得予勝
    任，亦即該證據適合證明待證（要證）事實存否之意，至「
    適合」與否，則以其是否有助於立證之蓋（概）然性為斷。
    此蓋然性則以其與待證事實之存否具有最小必要程序之影響
    力即屬已足，關此之判斷，則應基於一般社會生活所形成之
    論理法則與經驗法則為之，此稱之自然關聯性；又基於證明
    政策上之考慮，證據亦被要求應同時具有信用性始可，此則
    稱之為法律關聯性，目的在避免證明力之評價產生錯誤之情
    事，是證據凡有證明上之危險者，因不具法律關聯性，自應
    否定其證據能力，此在法律上，一般係指傳聞法則、自白任
    意性等要求而言。辯護人雖以原審共同被告乙○○及被告甲○
    ○○○○○○ ○○○○○○ ○○○○○○旅客入出境紀錄查詢、共同被告乙○
    ○所持用00000000號行動電話通聯紀錄、航空警察局安檢隊
    第二組查獲涉嫌毒品危害防制條例大麻膏毒品初步檢告報單
    、檢體報告單、檢體監管紀錄表、法務部調查局濫用藥物實
    驗室鑑定書、財政部臺北關稅局扣押貨物（運輸工具）收據
    及搜索筆錄、詢問筆錄、照片15 張、扣案行動電話3支、行
    李箱1 個及第二級毒品大麻浸膏等證據，均認與被告是否犯
    罪無關聯性。惟上開證據，就共同被告乙○○與被告入出國
    境時間、搭乘航空公司班機、在共同被告乙○○入境時，查
    扣共同被告乙○○攜帶大麻浸膏、及共同被告乙○○與共犯
    電話聯絡等待證事項，皆屬適合證明待證事項存否之證據，
    自與被告所為本件犯行，具有關聯性，合先敘明。
二、按訊問被告，應全程連續錄音；必要時，並應全程連續錄影
    。但有急迫情況且經記明筆錄者，不在此限。筆錄內所載之
    被告陳述與錄音或錄影之內容不符者，除有前項但書情形外
    ，其不符之部分，不得作為證據。刑事訴訟法第100條之1定
    有明文。刑事訴訟之目的固重在發見實體真實，其手段則應
    合法正當，以保障人權。依刑事訴訟法第229條至第231條之
    規定，司法警察（官）固有調查犯罪嫌疑人犯罪情形及蒐集
    證據之職權，而得詢問犯罪嫌疑人，惟依同法第100條之2準
    用同法第100 條之1第1項之規定，司法警察（官）詢問犯罪
    嫌疑人，除有急迫情況且經記明筆錄者外，應全程連續錄音
    ；必要時，並應全程連續錄影。考其立法目的，在於建立詢
    問筆錄之公信力，並擔保詢問程序之合法正當；亦即在於擔
    保犯罪嫌疑人對於詢問之陳述係出於自由意思及筆錄所載內
    容與其陳述相符。故司法警察（官）詢問犯罪嫌疑人如違背
    上開規定，其所取得之供述筆錄，究竟有無證據能力，原應
    審酌司法警察（官）違背該法定程序之主觀意圖、客觀情節
    、侵害犯罪嫌疑人權益之輕重、對犯罪嫌疑人在訴訟上防禦
    不利益之程度，以及該犯罪所生之危害，暨禁止使用該證據
    對於抑制違法蒐證之效果，及司法警察（官）如依法定程序
    有無發現該證據之必然性等情形，本於人權保障與社會安全
    之均衡維護精神，依比例原則，具體認定之。若犯罪嫌疑人
    之自白，係基於自由意思而非出於不正之方法，且其自由之
    陳述與事實相符，縱令於訊問時未經全程連續錄音或錄音故
    障而無聲音，致訊問程序稍嫌微疵，仍難謂其自白之筆錄，
    無證據能力（最高法院97年臺上字第5666號、95年臺上字第
    6719號判決意旨參照）。本案被告及辯護人雖指98年3月4日
    之警詢筆錄記載內容與其供述內容不符云云。惟查，經勘驗
    核對98年3月4日司法警察製作之被告警詢筆錄與被告及辯護
    人提出之警詢筆錄中、英文對照本，兩者內容大致相符，並
    無類似肯定或否定誤載之明顯錯誤，有本院99 年7月23日勘
    驗筆錄（見本院卷第75頁至第86頁）。縱使就被告供述部分
    與案情無重要關係之內容，如被告3月2日在臺灣之行蹤、與
    友人DOM之交往情形，何時將DOM所交付的美金兌換成新台幣
    等，未詳實記載於警詢筆錄中，亦與重要內容之真實、可信
    無關。況被告於98年3月4日接受警察詢問時，係委請辯護人
    羅詩蘋律師律師在場陪同，此觀諸上開警詢筆錄之記載即明
    （同上偵查卷第42頁反面至第44頁），堪認司法警察對被告
    詢問時，未出於不當方式取供，上開被告於警詢時之供述，
    並無非任意性供述之情形，依法可作為證據。
三、另按刑事訴訟法為保障被告之反對詰問權，排除具有虛偽危
    險性之傳聞證據，以求實體真實之發見，乃於九十二年二月
    六日修正公布、同年九月一日施行之刑事訴訟法第一百五十
    九條第一項明定：「被告以外之人於審判外之言詞或書面陳
    述，除法律有規定者外，不得作為證據」；是被告以外之人
    於檢察事務官、司法警察官或司法警察調查中所為之陳述，
    未經被告於審判期日踐行詰問之程序，性質上屬於傳聞證據
    ，依同法第一百五十九條之二規定，該陳述除具有較可信之
    特別情況及為證明犯罪事實存否所必要者外，不具有證據能
    力；則刑事訴訟法第一百五十九條之二顯係就證據能力所為
    之規定。至其所謂「具有較可信之特別情況」，應係指該被
    告以外之人於檢察事務官、司法警察官或司法警察調查中所
    為之陳述，與審判中不符，而其先前之陳述，從客觀上之環
    境或條件等情況加以觀察，有足以取代審判中經反對詰問之
    可信性保證者而言（最高法院九十六年度台上字第五九七九
    號參照）；又按刑事訴訟法第一百五十九條之一所稱得為證
    據之被告以外之人於偵查中向檢察官所為之陳述，立法者係
    以刑事訴訟法規定檢察官代表國家偵查犯罪、實施公訴，依
    法有訊問被告、證人、鑑定人之權，且實務運作時，偵查中
    檢察官向被告以外之人所取得之陳述，原則上均能遵守法律
    規定，不致違法取供，其可信性甚高，為兼顧理論與實務，
    而對被告以外之人於偵查中向檢察官所為之陳述，除顯有不
    可信之情況者外，得為證據。乃同法第一百五十九條第一項
    所謂得作為證據之「法律有規定者」之一，為有關證據能力
    之規定，係屬於證據容許性之範疇（九十六年度台上字第五
    六七三號參照）。本院審酌證人乙○○於警詢中所為之陳述
    ，未經被告於審判期日踐行詰問之程序，屬於傳聞證據，復
    無具有較可信之特別情況，認無證據能力；而偵查中之證述
    ，上開證據並無違法取證等項瑕疵之存在，且證據力亦未明
    顯偏低，以資為證據並無不當，認具證據能力。
四、證人係指在他人之訴訟案件中，陳述自己所見聞具體事實之
    第三人，為證據一種。除有不得令證人具結之情形，依法應
    使其具結，以擔保證言係據實陳述。若違背具結之規定，未
    令證人於供前或供後具結，其證言因欠缺程序方面之法定條
    件，即難認為係合法之證據資料。此於92年2月6日刑事訴訟
    法增訂第158條之3：「證人依法應具結而未具結者，其證言
    ，不得作為證據」之規定前，業經最高法院34 年上字第824
    號著有判例揭示斯旨。此項具結之規定，於檢察官偵查及審
    判程序中，均有其適用。證人即共同被告乙○○於98年4月1
    4 日接受檢察官訊問時，係以被告身分為之，且未依證人身
    分依法具結（同上偵查卷第240頁至第242頁）。因此，共同
    被告乙○○於上開偵查中所為之供述，不得作為認定被告犯
    罪之證據，併此敘明。
貳、實體部分：
一、被告甲○○○○○○○ ○○○○○○ ○○○○○○ 固坦承受友人「DOM」委託，
    攜帶美金5500元返臺，依指示領取行李箱，並將美金交與給
    付行李箱之人，伊返臺後將美金5500元兌換為新臺幣196000
    元，而98 年3月3日接獲「DOM」指示後，將新臺幣196000元
    現金至「六九賓館」207 號房，甫進入房間，即為警當場逮
    捕等情，惟矢口否認有何運輸第二級毒品、私運管制物品進
    口等犯行，辯稱：伊在6年前在足球俱樂部認識「DOM」，大
    約於97年2、3 月間，伊去泰國渡假期間，與「DOM」在 MSN
    聊天時，發現2 人均身處泰國，於是約在泰國餐廳見面。98
    年3月3 日係「DOM」與伊聯絡，請伊至飯店確認東西都賣完
    後，將錢交付飯店內之人，後來伊至「六九賓館」207 號房
    ，先與房間內之女子打招呼，見該女子在哭，尚未想到要交
    付金錢前，警察就進來了，伊並未觸碰到行李箱，不知行李
    箱內夾藏大麻浸膏云云。經查：
  (一)共同被告乙○○攜帶入境藍色行李箱內上、下夾層內查扣之
    膠狀物品，經送法務部調查局以化學呈色法及氣相層析質譜
    儀分析法鑑定結果，認送驗之膏狀檢品2 包均含第二級第26
    項毒品大麻浸膏成分，合計淨重為7148.30 公克，此有該局
    98年3月23日調科壹字第09823009960號濫用藥物實驗室鑑定
    書1件在卷可稽（同上偵查卷第234頁）。而上開扣案之藍色
    行李箱係共同被告乙○○受「STEVEN」委託，自國外攜帶，
    搭乘飛機進入臺灣，於中正機場為警查獲等情，業據證人乙
    ○○於警詢、偵查及原審審理時證述明確（同上偵查卷第 2
    頁至第6 頁、第115頁至第118頁、原審卷第87頁至第93 頁）
    ，復有共同被告乙○○旅客入出境紀錄查詢、00000000號行
    動電話通聯紀錄、航空警察局安檢隊第二組查獲涉嫌毒品危
    害防制條例大麻膏毒品初步檢驗報告單、檢體監管紀錄表、
    財政部臺北關稅局扣押貨物（運輸工具）收據及搜索筆錄、
    詢問筆錄、照片15 張（同上偵查卷第18頁至第19頁、第145
    頁、第152頁至第154頁、第230頁至第233頁、第10頁、第62
    頁、第24頁、第59頁、第13頁、第7頁至第9頁、第65頁至第
    67頁、第14頁至第16頁、第47頁至第49頁）在卷可證；且有
    共同被告乙○○所有之行動電話（號碼00000000 號，含SIM
    卡1枚）1 支及攜帶入境之藍色行李箱1個扣案可佐。足認共
    同被告乙○○與「STEVEN」共同運輸及私運扣案之大麻浸膏
    進口。
  (二)被告於98 年3月4日警詢時供稱：「DOM」請伊拿錢交換行李
    箱的行為共有2次，第1次係於97年12月12日，伊向乙○○拿
    取行李箱後，即搭乘計程車至臺北高鐵站，「DOM」 就打電
    話給伊，問伊的穿著，並要伊前往臺北車站東門出口，約5
    分鐘後即有一外國人出面取走行李箱。伊不知道行李箱內有
    毒品。都是「DOM」主動與伊聯絡，伊不知道「DOM」的聯絡
    電話及住處，因為「DOM」 告訴伊沒有任何違法的事情，可
    以檢查行李箱，所以伊第1 次拿行李箱時有檢查，確定行李
    箱係空的。第2次是98年3月3日，「DOM」與伊聯絡，要伊至
    臺北市○○○路的「六九賓館」207 號房取行李箱，並將錢
    交付乙○○，伊並不認識乙○○，「DOM」 說伊可以檢查行
    李箱，裡面是空的，即可取走行李箱，將錢交給乙○○，伊
    認為「DOM」是好人，在錢方面又很信任伊。約98年2月18日
    在泰國曼谷時，「DOM」 說拿到行李箱後，先至臺北高鐵站
    ，等其電話通知至臺中，但先不要買票；另要交付乙○○的
    錢係「DOM」在泰國曼谷時交付伊美金5500 元，伊在同月22
    日入境臺灣時，在機場兌換了一部分，另一部分由伊以自己
    所有的新臺幣兌換，比例約一半一半，美金5500元約兌換成
    新臺幣196000 元。第2次還來不及看行李箱就被警察查獲（
    同上偵查卷第42頁至第44頁）；於98 年4月2日警詢時供稱：
    97 年12月12日與「DOM」聯絡內容為「六九賓館」地址、電
    話號碼、房號，「DOM」 並要伊以電話先與飯店房間內之人
    聯絡，如果行李箱係空的可以帶到臺北火車站東門，伊告知
    「DOM」 當天穿著及戴綠色帽子，隨後伊撥打電話給「六九
    賓館」某房間內之人，將錢交給該房間內之人即乙○○，取
    得空行李箱，再到臺北火車站東門，之後有一個白人來拿行
    李箱。又伊於98 年2月在泰國與「DOM」見面，「DOM」知道
    伊從地球村辭職，並稱如果伊有空的話可否幫他做同樣的事
    ，「DOM」給伊一些美金及泰幣，伊換成新臺幣196000 元，
    「DOM」於98年3月3日與伊聯絡，告知在當日下午4時左右到
    「六九賓館」取得行李箱後，到臺北火車站等，「DOM」 會
    再打電話來，結果伊即遭警查獲云云（同上偵查卷第214 頁
    至第216頁）。另於98年3月4日檢察官訊問時供稱：98年2月
    間伊去泰國旅遊時，「DOM」 於曼谷的某餐廳問伊3月3日左
    右是否有空，因原本裝鱷魚皮皮夾的空行李箱不想帶回泰國
    ，問伊可否幫忙將空行李箱拿到臺北高鐵站，交給朋友，至
    於交給誰會再通知，一直到3月3日下午接到「DOM」 打來的
    電話，「DOM」 告知旅館的地址、電話號碼及房間號碼，要
    伊打電話給一個女子，並說要把行李箱帶走，「DOM」 會再
    打電話告知行李箱要交給何人，所以伊就打電話給該女子，
    表示大概20分鐘後會去找她，於是伊搭計程車至「六九賓館
    」207號房。「DOM」在泰國請伊拿行李箱時，當場交付美金
    5500元，並稱如果持有行李箱的人已經完成任務，箱子裡沒
    有任何東西時，就將錢交給對方，收下行李箱；伊於2 月22
    日返臺時，在機場將一部分的美金兌換成新臺幣，差額的部
    分用自己的新臺幣補上，湊成196000元帶至「六九賓館」20
    7號房。另於97年12月間，「DOM」也有要伊去旅館拿過行李
    箱，該次交付行李箱之人也是乙○○，伊拿到行李箱後，即
    依「DOM」 的指示帶到臺北高鐵站東門，之後即有一位外國
    籍白人男子來將行李箱拿走，該次的美金5000 元係 「DOM」
    於在泰國交付，當時係說該筆錢可以在臺灣一起做鱷魚皮製
    品和網路的生意，伊印象中97年12月12日係拿美金5000元給
    乙○○，但不確定是全部美金還是有一部分臺幣。伊沒有懷
    疑行李箱內可能夾藏任何毒品，伊以為是放CD或非法的鱷魚
    皮之類的東西，「DOM」 也說不放心可以看行李，伊幫忙「
    DOM」 至旅館交錢、領取行李箱交給指定之人，並無獲得任
    何報酬云云（同前偵卷第12 7頁至第131頁）；於98年4月24
    日檢察官訊問時供陳：97年12月12日「DOM」 與伊聯絡，當
    天下午伊即依照「DOM」 告知的旅館電話號碼及房號打電話
    到旅館給乙○○，當日交給乙○○的錢係「DOM」 於泰國曼
    谷交付的，當時「DOM」 說其有時候會派一些業務員去臺灣
    ，如果有需要的話，要伊到時候把錢交給那些業務員。97年
    12月12日「DOM」 要伊將行李箱拿到臺北火車站給別人，並
    說伊可以檢查行李箱，沒有問題再拿走，伊與「DOM」 並沒
    有很熟，只有在泰國見過2 次面，伊也沒有朋友認識「DOM」
    ，但伊與「DOM」常常以MSN 及SKYPE聊天。另98年3月3日要
    交付乙○○的美金5500元係伊於98 年2月去泰國時，「DOM」
    所交付的云云（同上偵查卷第248 頁至第251頁）；於98年5
    月1日原審訊問時供稱：伊於98年3月3日至「六九賓館」207
    號房之目的，係因「DOM」要伊去將錢交給在房間內的人。9
    8年3月3日當日「DOM」問伊是否很忙，伊說剛好沒有工作，
    「DOM」 就問伊是否可以打電話去飯店，再去飯店跟一個人
    見面，於是伊打電話給在該房間的女子，跟該女子說伊20分
    鐘後到，該女子說OK，而「DOM」 除了要伊去飯店與女子見
    面外，還說如該女子將事情都做完的話，要伊將196000元交
    給該女子，所謂事情都做完的意思係指東西都賣完的話，並
    且如果行李箱OK的話，就將行李箱拿到臺北火車站。至於行
    李箱OK係指裡面沒有任何違禁物，例如盜版CD等物品，且「
    DOM」 有說可以打開行李箱檢查，如無違禁品的話，可以將
    行李箱拿到火車站。而「DOM」 並未說於98年3月3日要伊去
    拿的行李箱內裝何物品，因為「DOM」 說情況很緊急，需要
    一個對臺北很熟悉的人，且「DOM」 跟伊說過很多次，但伊
    很忙所以都沒有答應，因伊於98年3月3日沒有工作，所以才
    被「DOM」說服，而攜至「六九賓館」207號房的196000元係
    「DOM」於98年2月間在泰國交付美金5500元，伊兌換成新臺
    幣，當時「DOM」 表示其有一些業務人員在臺灣，如他們將
    全部樣品都賣完的話，要伊將錢交給業務人員，這些業務人
    員就不用回泰國。此外，伊於97 年12月12日有受「DOM」之
    託去飯店交錢給一個人，「DOM」 也說如果他們有完成工作
    ，將樣品都賣完的話，就將錢交給他們，並要伊去跟飯店內
    的人拿行李箱，檢查裡面是否係空的，或沒有任何違禁品，
    如確定的話，就將行李箱拿走，所以伊於97年12月12日有打
    開行李箱檢查，確定裡面完全是空的，所以伊將行李箱拿走
    ，該行李箱除行李箱及輪子的重量外，並不會很重，之後伊
    將行李箱拿去臺北火車站，後來在臺北火車站有一個外國人
    接近伊，並稍微聊了一下伊所戴的綠色帽子，伊就將行李箱
    交給該外國人云云（見原審卷第14頁至第17頁）；於98 年7
    月1日原審審理時又供陳：伊係6年前代表臺灣去泰國足球比
    賽時認識代表泰國球隊的「DOM」，當時伊與「DOM」穿同一
    顏色的衣服，且在英國支持同一球隊，所以有聊天並留下雙
    方的聯絡方式，隔年又在泰國某足球比賽中見面，並繼續用
    電話及SKYPE 保持聯絡，談的內容都是關於所喜愛球隊的事
    。當「DOM」 知道伊住在臺北市時，曾經將自己的網站寄給
    伊，並說其係開設貿易公司，還將一筆錢交給伊，表示係其
    一個員工一個月的薪水，如情況很急，其自己無法將錢交給
    員工的話，伊可否代為轉交，此即伊為何要將美金換成新臺
    幣的原因。在伊認識「DOM」的期間，伊認為「DOM」是很好
    的朋友，從去年開始，「DOM」 開始會講其生意上的事，並
    詢問伊住在臺北何處、是否會說中文等，伊與「DOM」 第一
    次見面時，「DOM」 也問伊同樣的問題，並說如果其有急事
    的話，要麻煩伊將錢交給在臺灣的員工，至於行李箱的事，
    則是「DOM」在伊與乙○○見面的近期所說的。伊於97 年12
    月12 日會打開行李箱，並觸摸行李箱內部，係因「DOM」說
    要伊將行李箱拿到火車站，伊即表示要打開檢查，經伊用手
    觸摸，感覺沒有東西，確認沒有非法的東西後，就將行李箱
    帶走。「DOM」 雖然曾經說過，如持行李箱的人已完成任務
    ，箱子裡沒有任何東西，該人又不要行李箱時，才收下該行
    李箱，但是「DOM」於97 年12月12日跟伊聯絡時，並沒有這
    樣說，所以伊才沒有問乙○○，直接將行李箱拿到火車站（
    詳見原審卷第96頁反面至第99頁）。因此，就被告曾受「DO
    M」委託，於97年12月12日向乙○○拿取行李箱後交付「DOM
    」委託轉交之金錢後，至臺北火車站，依「DOM」 電話指示
    ，將該行李箱交給一名不詳姓名年籍之白人；嗣於98 年2月
    間在泰國曼谷與「DOM」見面，再受「DOM」之託代收5500元
    美金，返臺後等候通知，拿取行李箱交與指定之人，並將55
    00元美金轉交與交付行李箱之人，98 年3 月3日接獲「DOM」
    電話通知後，先撥打電話與住宿「六九賓館」之乙○○聯繫
    ，攜帶由5500元美金兌換成之新臺幣196000元，至「六九賓
    館」之207 號房，即為警查獲等情，業據被告於警詢、偵查
    及原審時多次供述不諱，前後相符。而被告於97年12月12日
    下午7時許離境，同月15日下午6時許返臺；98 年2月12日晚
    間9時許出境，同月22日晚間10 時許返臺，亦有被告旅客入
    出境記錄查詢2 紙在卷可稽（同上偵查卷第70 頁、第71頁）
    ，足認被告所供在泰國曼谷受「DOM」 委託返臺拿取行李箱
    ，並在臺灣交付金錢與乙○○等語，與事實相符。
  (三)又證人即共同被告乙○○於檢察官訊問時證稱：97年12月12
    日和98年3月3日來臺後，都是住「六九賓館」，伊再通知「
    STEVEN」，97年12月12日那一次的佣金是美金5000元，伊將
    行李箱交給被告，98年3月3日這一次，伊發簡訊給「STEVEN
    」，過了半小時，被告到房間，就被警察逮捕等語（同上偵
    查卷第116頁至第118頁）；其復於原審審理時結證稱：伊於
    97年12月及98年3月均受「STEVEN」 之委託帶夾藏有大麻浸
    膏的行李箱至臺灣，伊係到臺灣入住酒店後，傳簡訊給「ST
    EVEN」告知酒店名稱及房號，「STEVEN」會通知對方，伊於
    97年12月時也是將行李箱交給被告，伊通知「STEVEN」後，
    被告就打電話到酒店，告訴伊其何時會到酒店，被告到酒店
    後，問伊「HOW ARE YOU」 ，伊回答「OK」，之後被告就打
    開行李箱檢查，且有摸行李箱裡面夾層的上面及下面，當時
    被告沒有說什麼，就拿出新臺幣150,000元給伊。而98年3月
    這一次，被告也有打電話到酒店告知其何時會到，被告到酒
    店後，問伊「ARE YOU OK」，伊回答「OK」，被告走到房間
    看到行李箱，但沒有打開，差不多要拿錢出來時，警察就衝
    出來了。伊於97年12月及98 年3月到臺灣入住酒店後，只有
    發簡訊告訴「STEVEN」住處房間，沒有告訴其他人。伊也有
    摸過97年12月帶來臺灣的行李箱，因為覺得一般行李箱如果
    沒有放東西，不可能這麼重，所以伊直覺裡面有東西，而被
    告於97年12月至伊入住的酒店時，並沒有詢問過伊是否還要
    行李箱，也沒有問伊事情辦好了嗎？事情完成了嗎？東西賣
    完了嗎？而係直接檢查行李箱後，就直接將錢交給伊等語（
    見原審卷第87頁至第92頁）。雖證人乙○○於97年12月12日
    相同方式運輸、私運毒品入臺，然因未為任何偵查機關察覺
    ，而未經檢察官訴追，然證人乙○○確於97年12月12日入境
    臺灣，亦有證人乙○○之旅客入出境記錄查詢資料1 份在卷
    為憑（同上偵查卷第19頁），且證人乙○○確依與「STEVEN
    」之約定，在入住「六九賓館」後，將賓館地址、電話、房
    號等資料傳簡訊告知「STEVEN」，被告於證人乙○○傳簡訊
    給「STEVEN」後，即與證人乙○○聯絡，告知將於何時抵達
    賓館，其後果至賓館檢查證人乙○○所攜帶入臺之行李箱後
    ，交付證人乙○○與「STEVEN」約明之酬勞，並攜行李箱離
    開之事實，已據證人乙○○證述明確如前，被告亦於警詢、
    偵查及原審審理時供認於97 年12月12日接獲「DOM」之通知
    後，即致電證人乙○○，再至「六九賓館」與證人乙○○見
    面，並在房間內將行李箱打開，確認行李箱內並無物品後，
    交付金錢給證人乙○○，再將行李箱攜至臺北火車站，將之
    交付某不詳姓名、年籍之外籍人士等情，互核相符。可見證
    人乙○○關於97年12月12日交付行李箱予被告經過之證述，
    皆屬實情。
  (四)被告雖辯稱：伊向「DOM」表明不碰違禁物品，且伊於97年1
    2月12 日向證人乙○○拿取行李箱時，曾打開檢查，並無違
    禁物品，且伊幫「DOM」 拿取行李箱等事宜，未收取報酬，
    「DOM」 表示確認員工將行李箱內的商品售完，即可交付金
    錢云云。衡諸常情，經人使用過的空行李箱之價值非高，「
    DOM」自無須大費周章先行在泰國交付美金5000元或5500 元
    予被告，特意在臺灣拿取空無一物之行李箱，並待 「DOM」
    通知後，再攜至臺北火車站轉交他人之理。且依被告前開所
    辯，「DOM」 係表示其所交付之金錢係其在臺灣業務人員之
    薪資，且須業務人員將商品售罄始可交付。惟跨國給付薪資
    ，可以使用較為方便、安全之匯款方式處理，實無庸輾轉央
    人攜帶現金給付；更何況「DOM」於98年2月間在泰國曼谷交
    付5500美金與被告時，尚不能確知員工是否完成銷售任務，
    何需急於先將美金交與被告攜回臺灣？若員工未能將商品全
    部售出，則被告又該如何跨國還款與「DOM」？ 凡前各情皆
    非尋常，而被告已逾50歲，並自承係大學畢業，在臺已從事
    10餘年美語教師工作，復多次出入國境，顯非無社會經驗之
    人，要無可能毫無懷疑；再佐以被告於97年12月12日向證人
    乙○○拿取行李箱時，僅與證人乙○○簡單問候，即打開行
    李箱檢查，檢查完畢，即交付金錢予證人乙○○，旋將行李
    箱帶離「六九賓館」，未曾向證人乙○○提及任何有關樣品
    銷售或詢問證人乙○○是否留存行李箱等事，業據乙○○供
    明在卷（原審卷第92頁），已如前述，此顯與被告所辯：「
    DOM 」告知伊可確認行李箱內有無違禁物品，且確定員工已
    售完全部商品，即可將錢交付云云不符；復無證據可佐被告
    所辯上詞為可採。足見其所辯無非係推諉之詞，洵無足取。
  (五)再查，縱被告供稱已認識「DOM」6年屬實，然其卻稱不知「
    DOM」之真實姓名、國籍、職業、住居所等，顯見其2人相識
    程度不深；被告在臺任教，與「DOM」 在泰國相遇，在日常
    生活亦無交集，彼此之間難認有何信賴基礎可言。而本件運
    輸、私運進入臺灣之第二級毒品大麻浸膏合計驗餘淨重高達
    7148.30 公克，價值不菲。從事跨國運輸第二級毒品之非法
    行為之危險性極高，如未能掌握每個環節，極有可能無法取
    得費心私運入臺之第二級毒品大麻浸膏，造成莫大損失。此
    觀諸「STEVEN」吸收共同被告乙○○從事跨國私運本件毒品
    進口及運輸行為時，即明白告知共同被告乙○○係運送毒品
    即明。被告分擔在臺轉運與交付酬金工作，關係到本件毒品
    大麻浸膏是否能交付給「DOM」 指定之人，完成本次運送，
    其重要性不亞於共同被告乙○○；況且，被告尚擔負給付報
    酬與共同被告乙○○之任務，「DOM」 豈會央請全然不知跨
    國運毒內情之被告  一人獨立作業？是被告辯稱：不知行李
    箱內夾藏毒品大麻浸膏云云，應非可採。又被告與共同被告
    乙○○在「六九賓館」見面，會面地點非一般私人住家；且
    共同被告乙○○於98年3月3日所交付之行李箱上，尚黏貼航
    空公司的行李條，有行李條影本1 件及行李箱、行李條照片
    各1 幀在卷可佐（同上偵查卷第23頁、第47頁、第48頁），
    被告為外籍人士，復有多次入出國境經驗，此觀諸被告旅客
    入出境紀錄查詢即明（同上偵查卷第70頁至第74頁），足認
    其知悉上開行李箱係共同被告乙○○自國外攜入臺灣。雖本
    件無法證明被告有何收取鉅額報酬之情事，惟觀諸前開不利
    於被告之積極事證，已甚明確。
  (六)末按意思之聯絡並不限於事前有所謀議，即僅於行為當時有
    共同之犯意聯絡者，亦屬之，且其表示之方法，亦不以明示
    通謀為必要，即相互間有默示之合致，亦無不可；共同正犯
    間，非僅就其自己實施之行為負其責任，並在犯意聯絡之範
    圍內，對於他共同正犯所實施之行為，亦應共同負責；共同
    實施犯罪行為之人，在合同意思範圍以內，各自分擔犯罪行
    為之一部，相互利用他人之行為，以達其犯罪之目的者，即
    應對於全部所發生之結果，共同負責；即共同正犯，只須具
    有犯意聯絡及行為分擔，而不問犯罪動機起於何人，亦不問
    每一階段犯行，均應共同參加（最高法院32年上字第1905號
    、73年臺上字第2364號判例，最高法院90年度臺上字第5353
    號、第3205號判決、93 年度臺上字第1033號判決要旨參照）
    。是共同正犯之各人，並不必須均相認識，縱其中有不相認
    識者，若其亦本乎為自己犯罪之意思，而參與犯罪行為之實
    施情形，亦於犯意聯絡之範圍內就全部犯罪事實負共同正犯
    之刑責。又運輸毒品罪並不以兩地間毒品直接搬運輸送移轉
    存置於特定地點為限，其以迂迴、輾轉方法，利用不相同之
    運輸工具、方法，將特定之標的物（毒品）移轉運送至終極
    之目的地者，亦包括的認其各階段之「運輸」行為，均在運
    輸毒品罪之內，而各應對全部犯罪事實，負共同正犯之責。
    本件被告與共同被告乙○○固互不相識，亦未曾直接討論過
    運輸第二級毒品入臺之犯罪細節，然共同被告乙○○與「ST
    EVEN」在新加坡謀議自印度以行李托運之方式，將第二級毒
    品夾藏在行李箱內運輸來臺，由共同被告乙○○交付在臺接
    貨之人，並向該接貨之人領取運輸毒品之酬勞，而被告在本
    件之分工，即為此在臺接貨及交付運輸毒品酬勞之人，雖關
    於接貨、付酬等事宜，係「DOM」 與被告接觸、聯繫，且被
    告、「DOM」與共同被告乙○○、「STEVEN」 在表面上看似
    無何關連，亦無「DOM」與「STEVEN」 直接聯絡之證據可參
    ，然由共同被告乙○○於98年3月3日私運第二級毒品大麻浸
    膏抵臺後，以簡訊向「STEVEN」告知入住飯店名稱、地址、
    電話、房號後，被告即可自「DOM」 處取得此一資訊，得以
    直接與共同被告乙○○聯絡，可見「DOM」與「STEVEN」 間
    確就本件運輸及私運第二級毒品大麻浸膏進口之犯行有犯意
    之聯絡及行為之分擔，亦即由「STEVEN」負責將第二級毒品
    夾藏在行李箱，由共同被告乙○○攜入臺灣，而「DOM」 則
    負責安排在臺接應取貨事宜，以分工完成將第二級毒品私運
    來臺交付貨主之犯罪行為，故被告與被告乙○○間雖無直接
    意思聯絡，惟透過「DOM」、「STEVEN」 而有間接意思聯絡
    ，揆諸前揭說明，足認被告與「DOM」、「STEVEN」 及乙○
    ○之間，具有犯意聯絡及行為分擔，均應論以共同正犯。
  (七)綜前各節，足認被告前揭所辯，無非畏罪卸責之詞，不足採
    信。被告參與運輸第二級毒品、私運管制物品進口犯行，事
    證已臻明確，應依法論科。
二、被告行為後，毒品危害防制條例第4條條文雖業於98年5月20
    日修正公布，而依毒品危害防制條例第36條規定：「本條例
    自公布後6個月施行」，該條應自公布後6個月施行，其理由
    如下：1.本次毒品危害防制條例並未另特定施行日期，應回
    歸本條例即依毒品危害防制條例第36條規定，自公布後6 個
    月施行；2.符合立法原意，因有關其他相關授權法規作業及
    執行層面尚未完備，必須有一定緩衝期配合的緣故；3.97年
    4月30日修正公布第24 條條文，亦未另規定其施行日期，惟
    實務上仍認有第36條之適用。本次修正，自應為同一解釋；
    4.中央法規標準法第13條規定：「法規明定自公布或發布日
    施行者，自公布或發布之日起算至第三日起發生效力」，係
    以法規有明定自公布或發布日施行者始有適用。惟本次修正
    毒品危害防制條例相關條文並未規定「本法修正條文自公布
    日施行」，故與中央法規標準法第13條尚屬有間，此時應回
    歸中央法規標準法第14條之適用；5.法律定有特定施行日期
    ，之後如修正條文有自公布日施行之需要時，則應另立一項
    規定：「本法修正條文自公布日施行」，以資區分。例如公
    平交易法第49 條、政府採購法第114條、積體電路電路布局
    保護法第41條、健康食品管理法第31條；6.98 年5月20日修
    正公布之毒品危害防制條例修正條文，涉及多項授權法規修
    正或訂定，須定有一定施行日期，以完備相關法令修訂及行
    政作業程序，其主管機關法務部立法原意亦認為本次修正條
    文應回歸同條例第36條規定，自公布後6 個月施行。此與司
    法院主管無日出條款之民、刑事法律之修正（例如：96年12
    月12日修正公布之刑事訴訟法第121條、96 年12月26日修正
    公布公證法第22條等），向來立法體例上未明定施行日期者
    ，均自公布之日起算至第三日起發生效力者，不能等同論之
    。據此，被告行為後，毒品危害防制條例既經修正施行，應
    依刑法第2條第1項規定為新舊法之比較適用。查被告行為時
    之毒品危害防制條例第4條第2項規定：「製造、運輸、販賣
    第二級毒品者，處無期徒刑或七年以上有期徒刑，得併科新
    臺幣七百萬元以下罰金。」修正後同條項規定：「製造、運
    輸、販賣第二級毒品者，處無期徒刑或七年以上有期徒刑，
    得併科新臺幣一千萬元以下罰金。」經比較修正前後條文，
    其法定刑有期徒刑部分新舊法之規定相同，惟罰金刑部分，
    修正後得併科罰金之數額已提高，以被告行為時之規定有利
    於被告，依刑法第2條第1項前段規定，應適用修正前之毒品
    危害防制條例規定。又有關本件沒收之從刑規定，自應依主
    刑之規定，適用修正前之毒品危害防制條例規定，併此敘明
    。查大麻浸膏為毒品危害防制條例第2 條第2項第2款所列之
    第二級毒品，並係行政院依懲治走私條例第2 條規定公告之
    「管制物品項目及其數額」甲項第4 款所列管制進出口之物
    品，不限其數額，均不得私運進口及運輸。是核被告所為，
    係犯修正前毒品危害防制條例第4條第2項之運輸第二級毒品
    罪及懲治走私條例第2條第1項之私運管制物品進口罪；其持
    有第二級毒品大麻浸膏之低度行為，為運輸之高度行為所吸
    收，不另論罪。被告就上開犯行與真實姓名、年籍不詳，分
    別自稱「STEVEN」、「DOM」 之成年男子及共同被告乙○○
    間，有犯意聯絡及行為分擔，均為共同正犯。又被告係以一
    私運行為同時觸犯上開2 罪名，為想像競合犯，依刑法第55
    條之規定，均從一重之運輸第二級毒品罪處斷。
三、原審因予論罪刑，固非無見，惟查：(一)被告所為本件犯行，
    均係基於確定故意，原審誤為不確定故意，認定事實尚有錯
    誤；(二)刑法第十三條第一項及第二項所規範之犯意，學理上
    稱前者為確定故意或直接故意，後者稱不確定故意或間接故
    意，二者之區隔為前者乃行為者明知並有意使其發生，故對
    於行為之客體及結果之發生，皆有確定之認識，並促使其發
    生；後者為行為者對於行為之客體或結果之發生，並無確定
    之認識，但若其發生，亦與其本意不相違背。是確定故意（
    直接故意）與不確定故意（間接故意）之態樣不盡相同，而
    共同正犯間既有犯意聯絡，則其故意之態樣應屬相同，無從
    分別基於確定故意（直接故意）與不確定故意 （間接故意）
    為之（最高法院95年台上字第2795號判決參照）。原判決以
    被告出於不確定故意，而共同正犯 「DOM」、「STEVEN」及
    乙○○均出於確定故意，竟皆論以共同正犯，適用法則顯有
    不當；(三)扣案由共同正犯「DOM」 交付與被告轉與共同正犯
    乙○○，作為運送毒品大麻浸膏酬金美金5500元，已兌換新
    臺幣196000元，雖未及交付與共同正犯乙○○即為警查獲，
    應屬共同正犯「DOM」 所有，供犯本件運輸、私運毒品大麻
    浸膏進口所用之物，此據被告供明在卷，原判決以扣案新臺
    幣196000元尚未交付與共同正犯乙○○，非屬共同正犯乙○
    ○因犯罪所得之物，而均未予宣告沒收，於法尚有違誤。被
    告否認犯行，提起上訴，漫指原判決認事不當，並無理由；
    惟原判決既有上開可議而無可維持，自應由本院將原判決關
    於被告部分予以撤銷改判。
四、爰審酌被告為英國籍人士，在臺灣居住、工作多年，應知我
    國對於毒品之查緝甚嚴，竟共同運輸、私運淨重高達7148.3
    0 公克之第二級毒品大麻浸膏，倘順利私運入境臺灣，勢將
    加速毒品之氾濫，對我國社會之安寧及國人之健康，可能產
    生之危害至鉅，幸其所運輸之毒品在尚未流入市面即為警查
    獲，兼衡被告並無任何前科紀錄，有本院被告前案紀錄表各
    1 份在卷可按，素行尚稱良好，及被告受有大學教育，曾在
    臺擔任英語教師，智識程度、犯罪動機、目的，暨被告則猶
    飾詞圖卸刑責，惟被告參與犯罪程度，較其他共犯輕微等一
    切情狀，量處有期徒刑7年6月，以資懲儆。末按，被告為外
    國人，其受本件有期徒刑以上刑之宣告，爰依刑法第95條之
    規定，併諭知於刑之執行完畢或赦免後，驅逐出境。
五、按沒收為從刑之一種，依主從不可分原則，應附隨於主刑而
    同時宣告之。在共同正犯之場合，基於共同犯罪行為，應由
    共犯各負全部責任之理論，對於共犯間「供犯罪所用或犯罪
    預備之物」，祇要屬於共犯中一人所有，即得對於其餘共犯
    為沒收之諭知。於共犯罪刑內雖已諭知沒收，但於其他共犯
    仍不失為從刑，亦應諭知沒收（最高法院96年台上字第3919
    號判決參照）。
  (一)扣案之大麻浸膏（合計驗餘淨重7148.30 公克）為查獲之第
    二級毒品，應依毒品危害防制條例第18 條第1項前段之規定
    ，沒收銷燬之。
  (二)扣案供夾藏扣案第二級毒品大麻浸膏以利運輸進入臺灣之藍
    色行李箱1只，係共犯「STEVEN」 所有，供犯本件運輸第二
    級毒品罪所用之物，應依毒品危害防制條例第19 條第1項之
    規定宣告沒收。又扣案之紅色摩托羅拉牌行動電話1 支（含
    00000000門號SIM卡1張），乃共犯乙○○所有，供其聯絡運
    送第二級毒品事宜所用之物，業據共同被告乙○○供明在卷
    ，及扣案之新臺幣196000 元，係共同正犯「DOM」交付與被
    告轉與共同正犯乙○○，作為運送毒品大麻浸膏酬金美金55
    00元兌換而來，雖未及交付與共同正犯乙○○即為警查獲，
    惟上開金錢，仍屬共同正犯「DOM」 所有，供犯本件運輸、
    私運大麻浸膏進口所用之物，均應依毒品危害防制條例第19
    條第1 項之規定宣告沒收之。而上開物品既均經扣案，在事
    理上即無全部或一部不能沒收之虞，自無依同條項之規定諭
    知「如全部或一部不能沒收時，追徵其價額」之必要。
  (三)又毒品危害防制條例第19 條第1項規定，犯第4條至第9條、
    第12條、第13條或第14條第1項、第2項之罪者，其供犯罪所
    用或因犯罪所得之財物均沒收之，如全部或一部不能沒收時
    ，追徵其價額或以其財產抵償之，係採義務沒收主義，法院
    無自由裁量之餘地。本件被告乙○○供稱自「STEVEN」之男
    子處收受新加坡幣2000元，係供其購買機票及來臺後之食、
    宿等費用，此顯為被告乙○○必要之交通、食、宿生活支出
    費用；被告在泰國接受「DOM」 招待之食宿費用，係交際往
    來費用，均非屬被告乙○○與被告因運輸毒品所得之財物，
    爰不為沒收之諭知。
  (四)另被告所持有行動電話2支（含門號0000000000、000000000
    0號SIM卡2 張），並非被告所有，亦無證據證明係供本案犯
    罪所用，有本院戶役政等資訊（台灣大哥大資訊）查詢表及
    其附件在卷可參（見本院卷第39頁至第41頁），不宣告沒收
    ，併予敘明。
據上論斷，應依刑事訴訟法第369條第1項、第364條、第299條第
1項前段，修正前毒品危害防制條例第4條第2項、第18條第1項前
段、第19條第1項，懲治走私條例第2條第1項、第11條，刑法第2
條第1項前段、第11條、第28條、第55條、第95條，判決如主文
。
本案經檢察官張熙懷到庭執行職務。
中    華    民    國    99    年    9    月    2    日
                  刑事第十九庭審判長法  官 鄧振球
                                    法  官 彭幸鳴
                                    法  官 潘翠雪
以上正本證明與原本無異。
如不服本判決，應於收受送達後10日內向本院提出上訴書狀，其
未敘述上訴之理由者並得於提起上訴後10日內向本院補提理由書
（均須按他造當事人之人數附繕本）「切勿逕送上級法院」。
                                    書記官 朱家賢
中    華    民    國    99    年    9     月    2     日
附錄本案論罪科刑法條全文：
修正前毒品危害防制條例第4條
製造、運輸、販賣第一級毒品者，處死刑或無期徒刑；處無期徒
刑者，得併科新臺幣1 千萬元以下罰金。
製造、運輸、販賣第二級毒品者，處無期徒刑或7年以上有期徒
刑，得併科新臺幣7百萬元以下罰金。
製造、運輸、販賣第三級毒品者，處5年以上有期徒刑，得併科
新臺幣5百萬元以下罰金。
製造、運輸、販賣第四級毒品者，處3年以上10年以下有期徒刑
，得併科新臺幣3百萬元以下罰金。
製造、運輸、販賣專供製造或施用毒品之器具者，處1年以上7
年以下有期徒刑，得併科新臺幣1百萬元以下罰金。
前五項之未遂犯罰之。
懲治走私條例第2條
私運管制物品進口、出口逾公告數額者，處7 年以下有期徒刑，
得併科新臺幣3 百萬元以下罰金。
前項之未遂犯罰之。
第 1 項所稱管制物品及其數額，由行政院公告之。

司法院資訊處製作；財團法人民間司法改革基金會備份。
